【裁判字號】    95,訴,426
【裁判日期】    950731
【裁判案由】    侵權行為損害賠償
【裁判全文】
臺灣板橋地方法院民事判決               95年度訴字第426號
原      告  己○○
            戊○○○
            丙○○
            丁○○
上  列一人
法定代理人  乙○○    住同上
共      同
訴訟代理人  李中文律師
            盧昱成律師
複  代理人  粘毅群律師
被      告  甲○○    住臺北縣.
                      （現在台灣台北監獄執行中）
上列當事人間請求侵權行為損害賠償事件，經本院於民國95年7
月20日言詞辯論終結，判決如下：
    主  文
被告應給付原告己○○新台幣貳佰伍拾萬玖仟壹佰參拾柒元、原
告戊○○○貳佰壹拾肆萬參仟伍佰參拾貳元、原告丙○○壹佰伍
拾柒萬參仟伍佰參拾貳元、原告丁○○壹佰陸拾玖萬柒仟玖佰參
拾陸元，及均自民國95年1 月6 日起至清償日止，按年息百分之
五計算之利息。
訴訟費用由被告負擔。
本判決得假執行。
    事實及理由
一、本件原告起訴主張：被告甲○○與被害人謝明仁等人於民國
    93年10月24日晚間19時許，在台北縣土城市○○路121 號「
    小上海茗茶餐廳」第7 號包廂喝酒時，因被告對謝明仁心懷
    怨恨已久，被告因此萌生殺人之意，於餐宴途中返回住處拿
    取小型水果刀一把，嗣於同日19時55分許返回小上海茗茶餐
    廳，被告一進入第7 號包廂，未發一語，立即以水果刀刺向
    謝明仁左胸部，致謝明仁因心臟遭受銳器刺切創而出血性休
    克死亡。查原告己○○、戊○○○為謝明仁之父、母；原告
    丙○○、丁○○為謝明仁之子；謝明仁之醫療費用新台幣（
    下同）1 萬5,085 元、  殯葬費用53萬2,320 元係原告己○○支付，又原告得請求之扶養費，己○○為40萬1,732 元、
    戊○○○為64萬3,532 元、丙○○為7 萬3,532 元、丁○○
    為19萬7,936 元，另原告並請求被告賠償每人精神慰撫金
    150 萬元，綜上所述，被告應給付原告己○○250 萬9,137
    元【計算式：15,085+532,320+461,732+1,500,000＝2,509,
    137 】；應給付原告戊○○○214 萬3,532 元【計算式：64
    3,532+1,500,000 ＝2,143,532 】；應給付原告丙○○157
    萬3,532 元【計算式：73,532+1,500,000＝1,573,532 】；
    應給付原告謝家豪169 萬7,936 元【197,936+1,500,000 ＝
    1,697,936 】。爰依侵權行為損害賠償法律關係，提起本訴
    等情，並聲明：如主文第1 項所示。
二、被告則以：被告對原告主張之事實不爭執，願逕受敗訴之判
    決等語，而就原告之請求，為訴訟標的之認諾。
三、按「當事人於言詞辯論時為訴訟標的之捨棄或認諾者，應本
    於其捨棄或認諾為該當事人敗訴之判決」，民事訴訟法第38
    4 條定有明文。查被告於言詞辯論時為訴訟標的之認諾，已
    如前述，揆諸上揭說明，應本於被告認諾為其敗訴之判決。
四、從而，原告依侵權行為損害賠償法律關係，請求被告分別給
    付原告己○○250 萬9,137 元、原告戊○○○214 萬3,53 2
    元、原告丙○○157 萬3,532 元、原告丁○○169 萬7,936
    元，及均自起訴狀繕本送達翌日即95年1 月6 日起至清償日
    止，按年息百分之五計算之利息，為有理由，應予准許。
五、本件係本於被告認諾所為之判決，應依職權宣告假執行。
據上論結：本件原告之訴為有理由，依民事訴訟法第384 條、第
78條、第389 條第1 項第1 款，判決如主文。
中    華    民    國    95    年    7     月    31    日
                  民事第二庭    法  官  連士綱
以上正本係照原本作成
如對本判決上訴，須於判決送達後20日內向本院提出上訴狀
中    華    民    國    95    年    7     月    31    日
                                書記官  李宏明


司法院資訊處製作；財團法人民間司法改革基金會備份。
